【裁判字號】    89,中簡上,45
【裁判日期】    890315
【裁判案由】    公共危險
【裁判全文】
臺灣臺中地方法院刑事判決                        八十九年度中簡上字第四五號
    上  訴  人  甲○○
    即  被  告
右上訴人即被告因公共危險案件，不服本院臺中簡易庭中華民國八十八年十一月二十
三日八十八年度中簡字第二六七二號第一審判決（聲請簡易處刑案號八十八年度偵字
第二一三一一號）提起上訴，本院合議庭為第二審判決如左：
    主  文
上訴駁回。
    事  實
一、甲○○於民國八十八年十月十三日下午七時許，因服用酒類威士忌約半瓶後已呈
    酒醉狀態不能安全駕駛動力交通工具，竟於同日下午十時十五分許，駕駛車牌號
    碼OB－三八九六號自小客車，由臺中市○○○路由東往西行駛，致行經永春東路
    七０八號前時，由左後方追撞由曾自立所駕駛之車牌號碼H五─一三九０號自用
    小客車，嗣經警查獲並對其進行呼氣酒精濃度測試，測得其體內酒精濃度值高達
    1.25mg/l。
二、案經臺中市警察局第四分局報請臺灣臺中地方法院檢察署檢察官聲請以簡易判決
    處刑。
    理  由
一、右揭事實業據上訴人即被告甲○○於警、偵訊中及本院審理時坦承不諱，核與證
    人曾自立於警訊時指證之情節相符，復有道路交通事故調查報告表可參，而被告
    經警對其進行呼氣酒精濃度測試，測得其體內酒精濃度值高達1.25mg/l，有酒精
    濃度測定值影本一紙附卷可稽，按酒精濃度呼氣已達0.55mg/l，肇事率為一般正
    常人之十倍，有法務部八十八年五月十八日法八八檢字第００一六六九號函可參
    ，被告測得其體內酒精濃度值高達1.25mg/l，顯逾上開標準，且被告酒後猶駕車
    逆向行車肇事，足徵被告服用酒類已不能安全駕駛動力交通工具而駕駛，本件事
    證明確，被告犯行洵堪認定，應予依法論科。
二、上訴人即被告甲○○服用酒類，不能安全駕駛動力交通工具而駕駛，核其所為，
    係犯刑法第一百八十五條之三之罪。原審認被告罪證明確，適用刑法第一百八十
    五條之三、第四十一條、罰金罰鍰提高標準條例第二條規定，量處被告拘役五十
    日，並諭知易科罰金之折算標準，其認事用法，核無違誤，量刑亦屬適當。被告
    上訴意旨以渠已和被害人和解，請求宣告緩刑云云，惟縱以上訴人即被告業與被
    害人就肇事毀損被害人車輛一事達成民和解，惟刑法第一百八十五條之三，係抽
    象危險犯，原不以具體危險發生為必要即構成該罪，且被告對證人曾自立之損害
    賠償乃屬民事問題，非可因此事後和解而認原審之判決有誤。因此本件上訴為無
    理由，應予駁回。
據上論斷，應依刑事訴訟法第四百五十五條之一第一項、第三項、第三百六十八條，
判決如主文。
中      華      民      國      八十九      年      三    月    十五    日
                                  臺灣臺中地方法院刑事第七庭
      審判長法  官  翁  芳  靜
                                            法  官  林  郁  婷
                                            法  官  陳      葳
右正本證明與原本無異。
不得上訴。
                                            書記官
中      華      民      國      八十九      年      三    月    十五    日
附錄法條：
刑法第一百八十五條之三
服用毒品、麻醉藥品、酒類或其他相類之物，不能安全駕駛動力交通工具而駕駛者，
處一年以下有期徒刑、拘役或三萬元以下罰金。


司法院資訊處製作；財團法人民間司法改革基金會備份。
